臺灣高等法院刑事判決　　　　　　100年度上更(一)字第160號
上　訴　人
即　被　告　吳文雄
選任辯護人　左自奎律師
上列上訴人即被告因毒品危害防制條例等案件，不服臺灣桃園地
方法院97年度重訴字第31號，中華民國98年7月3日第一審判決（
起訴案號：臺灣桃園地方法院檢察署96年度偵字第4593號、第91
47號），提起上訴，經本院判決後，由最高法院第一次發回更審
，本院判決如下：
    主  文
原判決撤銷。
吳文雄共同運輸第一級毒品，處有期徒刑拾陸年。扣案之第一級
毒品海洛因（驗餘合計淨重肆佰玖拾柒點捌壹公克，純度百分之
柒拾貳點捌，純質淨重佰陸拾點壹公克），沒收銷毀之；
扣案之用以包裝毒品海洛因所用之塑膠袋伍個（包裝重貳拾點
肆公克）、複寫紙陸張及筆記型電腦壹台，均沒收之。
    事  實
一、吳文雄明知海洛因係業經公告列為毒品危害防制條例第2 條
    第2 項第1 款所規定之第一級毒品，不得非法運輸，亦屬懲
    治走私條例所規定未經許可不得私運來臺之管制物品，竟仍
    於民國95年9 月間，在報紙刊登「徵求至緬甸結婚」之廣告
    ，而與林睿杰取得連繫後，即相約在高雄市○○路與林森路
    口之「普普風」茶坊內見面，吳文雄並以「陳大哥」之名義
    自稱，表示欲提供臺灣往返緬甸之機票、交通費及在緬甸期
    間之食宿費用，僱請林睿杰前往緬甸代為私運第一級毒品海
    洛因入境，且約定事成後將給付林睿杰新臺幣（以下同）10
    0,000元之報酬，林睿杰為貪圖利益即應允之（林睿杰經本
    院96年度上訴字第1102號判處有期徒刑拾陸年，經最高法院
    上訴駁回確定），兩人即基於運輸及私運管制物品第一級毒
    品海洛因之犯意聯絡，由吳文雄於95年10月6日或7日中之1
    日，在高雄市○○○路163號10樓之8林睿杰住處樓下，將筆
    記型電腦1台交予林睿杰，林睿杰即依其指示攜帶該預備供
    藏放第一級毒品海洛因之筆記型電腦，於同年月8日上午8時
    30分許，與吳文雄一同搭乘華信航空AE837號班機，自臺灣
    桃園國際機場（起訴書誤載為高雄小港機場）出發至緬甸仰
    光。迄抵達緬甸仰光後，再由同具犯意聯絡之真實姓名年籍
    不詳之緬甸籍成年男子（下簡稱「該緬甸籍男子」）接機，
    吳文雄並要求林睿杰將攜帶之筆記型電腦交予其保管（起訴
    書誤載為逕交由該緬甸籍男子保管）。後吳文雄先於95年10
    月11日先行搭機返台，並指示該緬甸籍男子將第一級毒品海
    洛因5包藏放在該筆記型電腦內，而於95年10月12日，在緬
    甸仰光機場內，將之交付予林睿杰，再由林睿杰攜帶該藏放
    第一級毒品海洛因之筆記型電腦，於同日下午自緬甸搭乘華
    信航空AE 838號班機入境台灣桃園國際機場，而將管制進口
    之第一級毒品海洛因運輸入境我國。嗣於當日下午5時45分
    許，在桃園國際機場第一航廈入境通關時，為財政部臺北關
    稅局人員察覺有異，當場查獲林睿杰受檢之筆記型電腦夾藏
    第一級毒品海洛因5包（驗餘總淨重497.81公克，空包裝總
    重23.43公克，純度72.38%，純質淨重360.31公克），並扣
    得為掩飾毒品海洛因所用之複寫紙6張及筆記型電腦1台，再
    經林睿杰於查獲後供稱吳文雄即係「陳大哥」，始知悉上情
    。
二、案經臺灣桃園地方法院檢察署檢察官簽分及內政部警政署航
    空警察局移請偵查後提起公訴。
    理  由
壹、程序部分：
    按被告以外之人於審判外之陳述，雖不符刑事訴訟法第159
    條之1至第159條之4之規定，而經當事人於審判程序同意作
    為證據，法院審酌該言詞陳述或書面陳述作成時之情況，認
    為適當者，亦得為證據；當事人、代理人或辯護人於法院調
    查證據時，知有刑事訴訟法第159條第1項不得為證據之情形
    ，而未於言詞辯論終結前聲明異議者，視為有前項之同意，
    刑事訴訟法第159條之5第1項、第2項分有明文。本判決下列
    認定事實所引用之卷證所有證據（供述、文書及物證等），
    均經依法踐行調查證據程序，檢察官、被告及辯護人均未主
    張排除前開證據能力，且迄於本院言詞辯論終結前均未表示
    異議，並均同意作為證據（見本院準備程序筆錄，本院卷第
    28頁），本院審酌前開證據資料製作時之情況，尚無違法不
    當及證明力明顯過低之瑕疵，其書證部分亦無刑事訴訟法第
    159條之4之顯有不可信之情況與不得作為證據之情形，且均
    與本案具關連性，認以之作為證據應屬適當，故揆諸上開規
    定，認上揭證據資料均有證據能力。
貳、實體部分：
一、訊據被告吳文雄固不否認曾於95年10月8 日，與林睿杰一同
    搭乘班機出發前往緬甸仰光，惟矢口否認有何共同運輸毒品
    之犯行，辯稱：其當初亦係見到報紙上所刊登之廣告，而與
    白雋安一同由自稱「林經理」之人應徵至緬甸結婚，是其並
    非刊登廣告之人，亦非林睿杰所稱之「陳大哥」，且林睿杰
    所攜帶之毒品，更非其所交付；又其患有心臟二尖瓣脫垂併
    輕微逆流症候群、肺氣腫等疾病，且於89年與原配偶離婚後
    ，即獨自扶養2名幼子，需靠身障補助及兒少扶助始得生活
    ，實無經濟能力以提供林睿杰於本案之交通、住宿及報酬等
    費用。其認為係因林睿杰於其在95年10月11日返台前，託其
    代為攜帶4條香煙，因其見該等香煙之包裝有拆封後再黏貼
    之痕跡而未答應，故林睿杰挾怨報復始誣陷其為「陳大哥」
    ，否則若其確係本案之幕後指使者，又豈可能現身而使自己
    之真實身分曝露云云。辯護意旨則略以：本案業經證人白雋
    安證稱筆記型電腦係由自稱「林經理」之人，於95年9月間
    ，在「普普風」茶坊內交予被告及林睿杰，足證林睿杰所攜
    帶之筆記型電腦確非被告所交付，且林睿杰因本案運輸毒品
    案件而由鈞院以96年度上訴字第1102號審理時，亦認定被告
    並非「陳大哥」，是林睿杰之證述不實，自不得遽以推論被
    告之犯行云云。惟查：
(一)證人林睿杰係於95年10月8日上午，與被告一同搭機前往緬
    甸，嗣於同月12日獨自由緬甸搭機返台，且返回時所攜帶由
    該緬甸籍男子於仰光機場所交付之筆記型電腦，在入境通關
    時為財政部臺北關稅局當場查獲其中以塑膠袋及複寫紙包裹
    毒品海洛因5包之情，為渠於臺灣桃園地方法院95年度重訴
    字第111號審理中供承不諱，並有附於該案件之臺北關稅局
    扣押貨物、運輸工具收據及搜索筆錄附卷可稽，又扣案之毒
    品5包經送請法務部調查局鑑定後，確均含為第一級毒品海
    洛因成分（驗餘合計淨重497.81公克，空包裝總重23.43公
    克，純度72.38%，純質淨重360.31公克），亦有該局95年11
    月4日調科壹字第09523032490號鑑定通知書1份附卷可參（
    見96年度偵字第9147號卷第14頁），復有於該案件中扣案之
    筆記型電腦1台及複寫紙5紙可佐，自堪以認定。又起訴書雖
    記載被告及證人林睿杰係於95年10月8日上午，共同由高雄
    小港機場搭乘華信航空AE837號班機前往緬甸，然該班機係
    定期航班，固定由桃園國際機場起飛前往仰光，若係由高雄
    出發者，則需搭乘中華航空之接駁機，有華信航空公司財務
    部98年5月8日（98）信財營發字第009號函在卷可憑（見原
    審卷第164至166頁），是起訴書此部分之記載容有誤會，應
    予更正。
(二)次查，證人林睿杰於原審證稱：伊係在95年9月間某日，看
    到刊登於報紙之廣告，內容大約係若缺錢即可與刊登廣告之
    人聯絡，伊乃撥打電話過去，並與通話對象即被告相約在上
    開「普普風」茶坊見面，當時被告自稱是「陳大哥」，並表
    示要伊去緬甸假結婚，而相關之機票、食宿費用將由被告支
    付，且若因而順利使緬甸籍女子以此名義來台，即可獲得
    100,000元之報酬，經伊應允後，被告即同時交付伊筆記型
    電腦1台，要伊攜帶至緬甸，使緬甸女子以為伊係在臺灣從
    事電腦相關工作。嗣伊即依被告之指示，於95年9月間（證
    人林睿杰雖未明確證述第1次前往緬甸之日期，惟依卷附之
    法務部－入出境資訊連結作業列印表所示，應係該月24日）
    攜帶該筆記型電腦而搭乘班機前往緬甸，並於抵達後由白雋
    安負責接機，且確曾與3、4名緬甸籍女子相親，但因伊實際
    上並無決定相親成功與否之權利，故後來即先行返臺，並在
    回臺後，與被告相約在臺中交流道附近，將筆記型電腦歸還
    予被告（無證據證明此次筆記型電腦中亦夾藏有毒品，且亦
    未據檢察官起訴）。後因被告向伊表示第1次相親之女子其
    均不滿意，欲安排第2次，乃於同年10月間某日，再與伊及
    另1名周姓男子相約在上開「普普風」茶坊見面商討，並要
    求渠與該周姓男子至高雄之春天旅行社購買機票，惟費用被
    告將負責。其後，被告再於同年10月8日前之1、2日，於高
    雄市○○○路上，交付伊1台筆記型電腦（此交付地點依證
    人林睿杰於偵查中均一再證稱被告係在伊位於高雄市○○○
    路163號10樓之8住處樓下交付電腦，且明確證述渠與被告於
    案發前曾見面3次，即2次於「普普風」茶坊，另1次則係被
    告在渠住處樓下交付電腦時，應以伊在偵查中距離案發時間
    較近之證述為可採），伊乃攜帶該筆記型電腦，在同年10月
    8日上午，與被告及周姓男子一同搭乘班機前往緬甸，且此
    次渠抵達緬甸後，復依被告之指示，將伊之護照及筆記型電
    腦交由被告保管。而此段期間內渠亦有4、5名緬甸籍女子相
    親，其中更有部分女子與伊第1次相親時重複。又伊原係預
    定與被告及該周姓男子一同於同年月12日返臺，但因被告突
    然表示需提前1日回台，因伊較偏好坐於窗口之位置，遂共
    同前往旅行社更改，被告乃將伊之護照暫時返還以供更改劃
    位，事畢旋即收回，而將護照及所攜帶前往之筆記型電腦交
    予該緬甸籍男子保管（起訴書記載於抵達緬甸後，即逕交由
    該緬甸籍男子保管，容有誤會），並要求伊務必將之攜回臺
    灣後交還。故伊於同年月12日欲返臺時，該緬甸籍男子即在
    仰光機場將筆記型電腦及伊之護照交還予伊，而由伊攜帶以
    搭乘班機返抵臺灣，惟在機場即為海關查獲該筆記型電腦中
    夾藏有扣案之毒品等語綦詳（見原審卷第62-70頁、第76、7
    7頁），核與其於偵查中之證述大致相符（95年度偵字第214
    88號卷第34-36頁、47、48頁、60頁、96年度偵字第4593號
    卷第20-23頁、57-61頁、118-119頁、96年度偵字第9147號
    卷第20-23頁、46、71-72頁），並經檢察官囑託內政部警政
    署刑事警察局為測謊鑑定後，其鑑定結果為：受測人林睿杰
    於測前會談稱該部遭查獲海洛因之筆記型電腦係被告在台灣
    所交付予渠，並於抵達緬甸下榻飯店時，由被告取走該部電
    腦，直至渠將搭機返台前，該部電腦才由另1名不知名之緬
    甸籍人士交還予渠，經Polygraph儀器先以熟悉測試法【The
    Acquaintance Test（ACT）】檢測受測人之生理圖譜反應情
    形正常並讓其熟悉測試流程後，再以區域比對法【The Zone
    Comparison Technique（ZCT）】測試，經採數據分折法比
    對，分析測試結果，受測人之圖譜反應對「你有沒有騙說這
    部電腦（遭查獲海洛因之筆記型電腦）是他（吳文雄）交給
    你的」及「你有沒有騙說是他（吳文雄）交給你這部電腦（
    遭查獲海洛因之筆記型電腦）」等問題所回答之「沒有」，
    均無不實反應，有該局於97年1月24日刑鑑字第0970013624
    號鑑定書1份在卷可稽（見96年度偵字第9147號卷第74至77
    頁），則證人林睿杰就被告參與犯行之上開證詞可信度甚高
    ，被告即係「陳大哥」，扣案夾藏第一級毒品海洛因之筆記
    型電腦確係被告透過該緬甸籍男子交付予證人林睿杰攜帶返
    台之事實，足堪認定。
(三)至被告雖辯稱其與林睿杰均係為至緬甸相親充場面才會攜帶
    扣案之筆記型電腦，其事前並不知悉內藏有第一級毒品海洛
    因云云，與證人林睿杰同此證詞，惟依其等所述係以與緬甸
    女子假結婚之方式而使緬甸女子得以入境來台工作，則逕由
    假結婚之人頭老公赴緬甸與女子辦理結婚手續即可，毋需以
    其攜帶電腦從事電腦相關行業取信對方之必要，其等攜帶電
    腦顯與假結婚、相親無涉。且依證人林睿杰所述於其抵達緬
    甸時，該筆記型電腦及護照即遭被告取走，迄渠返臺當天，
    始再由該緬甸籍男子交還，則證人如何持以讓相親之對象誤
    信其係在臺從事電腦相關工作？核與伊所述攜帶電腦前往相
    親已有不符。又若被告係因對第1次相親之對象不滿意，始
    再安排渠第2次前往相親，則何以兩次竟會有重複之相親對
    象？被告之辯詞及證人林睿杰此部分有利被告之證述，均顯
    然矛盾且與常情不符，要無可採。復參以證人林睿杰於返臺
    之日，在該緬甸籍男子交予渠筆記型電腦後，未加起疑並檢
    查即行攜帶返台，且證人林睿杰亦證稱事成後，被告約定另
    給付100,000元之高額報酬，以及毒品物稀價昂，取得不易
    ，毒品犯罪又係政府規定為嚴予取締者，則衡情若非被告及
    該緬甸籍男子於交付前已與證人林睿杰取得運輸及私運管制
    物品海洛因之犯意聯絡，並確定必可從中圖利之情形下，該
    緬甸籍男子又豈可能率予將筆記型電腦交付予證人林睿杰，
    再由林睿杰依約交還予被告？此益足徵該筆記型電腦確係被
    告透過該緬甸籍男子所交付予證人林睿杰，且證人林睿杰對
    於攜帶筆記型電腦前往緬甸仰光，乃於事前即與被告有所約
    定，而由其以該筆記型電腦夾藏毒品海洛因代被告私運來台
    ，是證人林睿杰此部分之證述，堪認係推諉卸責之詞，非可
    採信。
(四)證人白雋安固於原審中證稱：伊係在95年8月20日左右認識
    被告，因當時伊與被告均在上開「普普風」茶坊內聽自稱「
    林經理」之人講述至緬甸結婚之相關事宜，並因而分別於95
    年8月30日、9月間某日、10月間某日，共赴緬甸相親3次，
    而該3次之機票、住費宿用均係先由「林經理」負責，惟若
    相親成功，伊則需給付「林經理」美金3,500元，並可分期
    付款；又伊於第2次相親時，即有見到1名中意之女子，才第
    3次前往緬甸辦理結婚，但因後來該名女子表示家裡有事不
    願意，始未成功；再除同年8月20日外，伊在9月份前往緬甸
    前，尚有與被告在「普普風」茶坊內見面，而該兩次被告均
    係與伊相同，係以欲至緬甸結婚者之身份而聽「林經理」講
    述相關情事，且被告亦有告知伊因當時沒有太太，故欲至緬
    甸娶老婆等語，然上開證詞與伊在偵查中所證述之：若相親
    成功，需給付「林經理」美金4,500元，且伊於第2次相親時
    即有見到中意之女子，但因「林經理」不放心將錢交予伊至
    緬甸辦理結婚，故未成功，而當時被告係向伊表示欲至緬甸
    假結婚等語不符，亦與被告於偵查中所辯稱之若相親成功，
    並使結婚對象順利來台，即可取得50,000元等語，有所歧異
    ，則究竟何者為真？已非無疑。證人白雋安先後數次就過程
    之描述差異甚大，且同樣係至緬甸相親，被告及證人白雋安
    卻有兩種截然不同之方式，則證人白雋安之證詞實屬可議。
    衡情若欲至緬甸娶親之人未繳足所有相親、迎娶之費用，豈
    有願意先一再代為安排，並先支出所有機票、食宿等相關費
    用後，直至欲娶親之人結婚成功，始要求該人以分期付款方
    式給付報酬之理？是既證人白雋安前後之證述有所矛盾且不
    符社會常情，堪認伊之證言係屬迴護被告之詞，非可採信，
    當亦無法使本院遽信確有「林經理」該人及至緬甸相親之情
    事存在，且證人白雋安亦證稱被告與林睿杰此次共同前往緬
    甸，其並未同行，自難知悉被告與林睿杰於緬甸所為之行為
    ，則證人白雋安尚難就其未參與之部分為有利被告之證述至
    明。
(五)至被告辯稱其患有心臟二尖瓣脫垂併輕微逆流症候群、肺氣
    腫等疾病，且於89年與原配偶離婚後，即獨自扶養2名幼子
    ，需靠身障補助及兒少扶助始得生活之情，固據提出診斷證
    明書、戶籍謄本、郵局存摺等物為證，惟被告自承與林睿杰
    共同前往緬甸多次，且本次查扣運輸毒品之犯行被告確係與
    林睿杰共同前往且原係約定共同返台，業如前述，則其既得
    進出緬甸多次，其所辯因疾病、家累而無出境運輸毒品可能
    ，即難採信。又被告所辯之證人林睿杰曾於其在95年10月11
    日欲返臺時，託其代為攜帶4條香煙，但因其見該等香煙之
    包裝有拆封後又黏貼之痕跡，故並未答應，林睿杰為此挾怨
    報復始誣陷其云云，經查：證人林睿杰確曾委託被告代為攜
    帶香煙返臺之情，雖據證人林睿杰於原審結證屬實，惟其並
    未提及有包裝曾拆封後又黏貼之情事，況縱然為真，衡情亦
    不致因而即使證人林睿杰懷恨在心，誣指被告涉此重罪，且
    證人林睿杰自身因本案運輸毒品犯行，業經本院以96年度上
    訴字第1102號判處有期徒刑16年，且未採信證人林睿杰於該
    案件所為「陳大哥」即係被告之辯詞，而無依毒品危害防制
    條例第17條之規定減輕其刑，該案並經最高法院96年8月9日
    以96年度台上字第4307號判決駁回其之上訴而確定，業據原
    審依被告之聲請調取該案全卷核閱屬實，並有上開判決在卷
    可參，故林睿杰嗣後於本案審理中所為上開不利於被告之證
    述，尚無法因而使自身受有利而得以減刑之認定，惟其仍在
    原審經具結後為相同之證述，而負偽證罪之風險，足認證人
    林睿杰此部分之證述應屬非虛。至本院96年度上訴字第1102
    號判決，係對證人林睿杰之犯行為是否構成運輸毒品罪之審
    理，與本案查證扣案夾藏毒品之筆記型電腦是否由被告交付
    予證人林睿杰尚非全然一致，該判決表示無積極證據足認被
    告即係林睿杰所稱之「陳大哥」，自得經本院於本案依新事
    證再為調查後，自為認定，辯護意旨以本院於96年度上訴字
    第1102號判決中業已認定被告並非「陳大哥」，則本院自應
    為相同認定云云，亦不足採。
(六)綜上所述，本案事證明確，被告犯行洵堪認定，應依法論科
    。
二、查被告本案之行為後，毒品危害防制條例業於98年5月20日
    修正公布部分條文，並自公布後六個月施行。依刑法第2條
    第1項規定：「行為後法律有變更者，適用行為時之法律。
    但行為後之法律有利於行為人者，適用最有利於行為人之法
    律。」，此次修正，就被告所涉犯本案有關之第4條第1項之
    規定，修正前之規定為：「製造、運輸、販賣第一級毒品者
    ，處死刑或無期徒刑；處無期徒刑者，得併科新臺幣一千萬
    元以下罰金。」修正後則為：「製造、運輸、販賣第一級毒
    品者，處死刑或無期徒刑；處無期徒刑者，得併科新臺幣二
    千萬元以下罰金。」，而其無自白或供出上源而得以減輕其
    刑之情形，經新舊法比較適用結果，應適用對被告較有利之
    舊法規定。
三、按海洛因係毒品危害防制條例第2條第2項第1款規定之第一
    級毒品，且係行政院依懲治走私條例第2條第4項公告之「管
    制物品及其數額」甲項第4款所列之管制進出口物品。核被
    告吳文雄所為，係犯毒品危害防制條例第4條第1項之運輸第
    一級毒品海洛因罪及懲治走私條例第2條第1項之私運管制物
    品進口罪。被告持有第一級毒品海洛因之低度行為，為運輸
    之高度行為所吸收，不另論罪。又被告與林睿杰、該緬甸籍
    男子間，就上開犯行具有犯意之聯絡及行為之分擔，為共同
    正犯。被告以同一運輸第一級毒品海洛因之行為觸犯上開二
    項罪名，為想像競合犯，應依刑法第55條之規定，從一重之
    運輸第一級毒品海洛因罪處斷。末查，被告就本件運輸毒品
    案雖自行出面與實際從事運輸者共同出境前往緬甸，惟於實
    際運輸之林睿杰從事運輸毒品犯行前已先行返台，則其擔任
    運輸毒品之角色應與實際運輸毒品者之刑責相當，本院衡酌
    其情節，林睿杰業經本院前以96年度上訴字第1102號判決認
    定情輕法重尚堪憫恕，認如處以法定最輕刑無期徒刑，仍屬
    過重，而依刑法第59條之規定，酌予減輕其刑，基於罪刑相
    當原則，被告自當同此爰引刑法第59條之規定，酌予減輕其
    刑。
四、原審審理結果，認被告吳文雄所犯事證明確，予以論罪科刑
    ，固非無見，惟毒品危害防制條例業於98年5月20日修正公
    布部分條文，並自公布後六個月施行，原審未及審酌，尚有
    未洽，被告提起上訴，否認其犯行，雖無理由，惟原判決既
    有前揭可議，仍應由本院就此部分予以撤銷改判。爰審酌被
    告仲介林睿杰將第一級毒品海洛因運輸來台，且所運輸之毒
    品數量亦非輕微，若非因司法警察人員及時查獲，即有可能
    對社會造成重大危害，併其於犯後仍飾詞狡辯，態度不佳等
    情，檢察官雖對被告具體求予量處無期徒刑，惟衡酌本案之
    犯罪情節、犯罪所生危害及共犯林睿杰經判決確定之刑度後
    ，認檢察官之求刑仍稍嫌過重，爰量處如主文所示之刑。扣
    案之毒品5包，經送請法務部調查局鑑定結果後，確均含有
    第一級毒品海洛因成分，則依毒品危害防制條例第18 條第1
    項之規定，不問屬於犯人與否，均應予宣告沒收並銷燬之。
    扣案之用以包裝上開毒品海洛因所用之塑膠袋5個（包裝重
    23.43公克），既可與毒品海洛因分別鑑秤其重量，有上開
    法務部鑑定書1紙在卷可參，則與毒品海洛因即無難以析離
    而無法個別宣告沒收之情事（最高法院92年度台上字第6911
    號刑事判決意旨參照），惟因該塑膠袋5個係為防止本案第
    一級毒品海洛因裸露、逸出及潮濕之功用，並便於攜帶及運
    輸，與另扣案之筆記型電腦1台、複寫紙6張，均係被告與共
    犯即該緬甸籍男子所共有而供運輸第一級毒品海洛因所用之
    物，業據證人林睿杰證述在卷，亦應依毒品危害防制條例第
    19條第1項規定，諭知沒收。按沒收物之執行完畢與沒收物
    之不存在，並非一事，因犯罪依法必須沒收之物，雖已於共
    犯中之一人確定判決諭知沒收，並已執行完畢，對於其他共
    犯之判決，仍應宣告沒收。蓋因此種沒收之諭知，對於嗣後
    判決之共犯，仍不失為從刑，且在必須沒收之列，倘以該沒
    收物已因其他共犯判決諭知沒收確定，並經執行完畢為理由
    ，而不為沒收之諭知，於法即有未合（最高法院94年度台上
    字第1017號判決要旨參照）。是雖上開扣案之第一級毒品海
    洛因、塑膠袋5個、筆記型電腦1台、複寫紙6張等物，均已
    於證人林睿杰之確定判決中諭知沒收，惟揆諸上開說明，仍
    應再於本案另為沒收之宣告，附此敘明。
據上論斷，應依刑事訴訟法第369條第1項前段、第364條、第299
條第1項前段，修正前毒品危害防制條例第4條第1項、第18條第1
項、第19 條第1項，懲治走私條例第2條第1項、第11條，刑法第
2條第1項前段、第11條前段、第28條、第55條、第59條，判決如
主文。
本案經檢察官鄭富銘到庭執行職務。
中    華    民    國    100   年    7     月    21    日
                  刑事第十一庭      審判長法  官  許宗和
                                          法  官  潘進柳
                                          法  官  沈君玲
以上正本證明與原本無異。
如不服本判決，應於收受送達後10日內向本院提出上訴書狀，其
未敘述上訴之理由者並得於提起上訴後10日內向本院補提理由書
（均須按他造當事人之人數附繕本）「切勿逕送上級法院」。
                                          書記官  彭于瑛
中    華    民    國   100    年    7     月    22    日
附錄：本案論罪科刑法條全文
毒品危害防制條例第4條
製造、運輸、販賣第一級毒品者，處死刑或無期徒刑；處無期徒
刑者，得併科新臺幣一千萬元以下罰金。
製造、運輸、販賣第二級毒品者，處無期徒刑或七年以上有期徒
刑，得併科新臺幣七百萬元以下罰金。
製造、運輸、販賣第三級毒品者，處五年以上有期徒刑，得併科
新臺幣五百萬元以下罰金。
製造、運輸、販賣第四級毒品者，處三年以上十年以下有期徒刑
，得併科新臺幣三百萬元以下罰金。
製造、運輸、販賣專供製造或施用毒品之器具者，處一年以上七
年以下有期徒刑，得併科新臺幣一百萬元以下罰金。
前五項之未遂犯罰之。
懲治走私條例第2條
私運管制物品進口、出口逾公告數額者，處 7 年以下有期徒刑
，得併科新臺幣 3 百萬元以下罰金。
前項之未遂犯罰之。
第 1 項所稱管制物品及其數額，由行政院公告之。